臺灣橋頭地方法院民事判決　　　　　　110年度橋簡字第830號
原　　　告　良京實業股份有限公司

法定代理人　平川秀一郎

訴訟代理人　吳政諺　
被　　　告　劉仁昇　

上列當事人間請求清償債務事件，經臺灣高雄地方法院裁定移送
前來，本院於民國110 年11月25日言詞辯論終結，判決如下：
    主      文
被告應給付原告新臺幣柒萬捌仟捌佰陸拾壹元，及自民國九十五
年六月二十日起至清償日止，按週年利率百分之十二計算之利息
；暨自民國九十五年七月二十一日起至清償日止，逾期在六個月
以內者，按上開利率百分之十、逾期超過六個月者，按上開利率
百分之二十計算之違約金。
被告應給付原告新臺幣壹拾伍萬伍仟參佰肆拾壹元，及其中新臺
幣壹拾肆萬玖仟陸佰貳拾伍元自民國九十五年十一月二十二日起
至清償日止，按週年利率百分之十五計算之利息；暨自民國九十
五年十二月二十三日起至民國一百零四年八月三十一日止，逾期
在六個月以內者，按上開利率百分之十、逾期超過六個月者，按
上開利率百分之二十計算之違約金。
被告應給付原告新臺幣玖仟壹佰肆拾捌元，及其中新臺幣捌仟肆
佰貳拾捌元自民國九十五年八月四日起至一百零四年八月三十一
日止，按週年利率百分之十九點七一；暨自民國一百零四年九月
一日起至清償日止，按週年利率百分之十五計算之利息。
原告其餘之訴駁回。
訴訟費用新臺幣貳仟陸佰伍拾元由被告負擔。
本判決關於原告勝訴部分得假執行。但被告如以新臺幣貳拾肆萬
參仟參佰伍拾元整元為原告預供擔保，免為假執行。
    事實及理由
一、被告未於言詞辯論期日到場，核無民事訴訟法第386 條所列
    各款情形，爰依原告聲請，由其一造辯論而為判決。
二、原告主張：（一）被告於民國93年12月20日向訴外人臺東區
    中小企業銀行股份有限公司（下稱臺東企銀）申辦信用貸款
    ，約定借款金額為新臺幣（下同）100,000 元，借款期間自
    93年12月20日起至98年12月20日止，以每月為1 期，共60期
    ，按期於當月20日平均攤還本息，借款利率按週年利率12%
    計算，如有任何一宗債務未依約清償，債務即視為全部到期
    ，除按上開利率計付遲延利息外，另逾期在6 個月以內者，
    按上開利率10% ，逾期超過6 個月者，按上開利率20% 計付
    違約金。詎被告未依約還款，尚積欠本金78,861元未清償。
    而臺東企銀業於96年8 月27日將上開債權讓與原告，並依法
    於同日公告。（二）被告前向訴外人泛亞商業銀行股份有限
    公司（嗣更名為寶華商業銀行股份有限公司，下稱寶華銀行
    ）申請小額循環信用貸款，依約借款額度最高以300,000 元
    為限，動用期間自核准日起算，為期1 年，期滿30日前，如
    不為書面反對之意思表示並經審核同意者，得以同一內容繼
    續延長1 年，不另換約，借款利率按固定利率15% 計算，按
    日計息。自借款日起，每月15日為最終繳款日，應繳足最低
    繳款金額，如未依約繳款，即視為全部到期。詎被告自95年
    11月21日起即未依約繳款，尚積欠本金149,625 元、利息5,
    716 元，共155,341 元未清償。而寶華銀行業於97年4 月29
    日將上開債權讓與原告，並依法於同日公告。（三）被告前
    向訴外人慶豐商業銀行股份有限公司（下稱慶豐銀行）申請
    信用卡使用，依約被告得持卡於特約商店記帳消費，但應於
    每期繳款截止日前清償，若選擇以循環信用方式繳款，應自
    帳款入帳日起，按週年利率19.71%計付循環信用利息。詎被
    告未依約繳款，尚積欠本金128,591 元未清償。而慶豐銀行
    已將上開債權讓與訴外人慶銀資產管理股份有限公司（下稱
    慶銀公司），慶銀公司又於98年3 月31日讓與原告，並依法
    通知被告，爰依信用貸款契約、現金卡契約、信用卡契約及
    債權讓與之法律關係提起本件訴訟。聲明：（一）被告應給
    付原告78,861元，及自95年6 月20日起至清償日止，按週年
    利率12% 計算之利息；暨自95年7 月21日起至清償日止，逾
    期在6 個月以內者，按上開利率10% 、逾期超過6 個月者，
    按上開利率20% 計算之違約金。（二）被告應給付原告155,
    341 元，及自95年11月22日起至清償日止，按週年利率15%
    計算之利息；暨自95年12月23日起至104 年8 月31日止，逾
    期在6 個月以內者，按上開利率10% 、逾期超過6 個月者，
    按上開利率20% 計算之違約金。（三）被告應給付原告9,14
    8 元，及其中8,428 元自95年8 月4 日起至104 年8 月31日
    止，按週年利率19.71%計算之利息，暨自104 年9 月1 日起
    至清償日止，按週年利率15% 計算之利息。
三、被告未於言詞辯論期日到場，亦未提出書狀作任何聲明或陳
    述。
四、得心證之理由：
（一）查原告主張之前揭事實，業據提出授信約定書、臺東企銀
      讓售案件帳卡、現金卡申請書、現金卡約定書、分攤表、
      股份有限公司變更登記表、信用卡申請書、信用卡約定條
      款、客戶應繳金額查詢結果、債權讓與證明書、債權讓與
      公告、放款帳卡資料查詢結果、存摺存款往來明細查詢報
      表及慶豐銀行交易明細查詢為證（臺灣高雄地方法院110
      年度雄簡字第1028號卷第13至45頁、本院卷第41至51頁）
      ，經本院審酌該等證據所載內容，核屬相符，堪信真實。
（二）按利息不得滾入原本再生利息。但當事人以書面約定，利
      息遲付逾一年後，經催告而不償還時，債權人得將遲付之
      利息滾入原本者，依其約定。前項規定，如商業上另有習
      慣者，不適用之，民法第207 條定有明文。本件訴之聲明
      第2 項現金卡債務部分，依原告所提出之上開存摺存款往
      來明細查詢報表觀之，被告於95年4 月28日最後一次提款
      2,600 元後，本金僅餘149,625 元，之後未再借款或還款
      ，其餘所產95年5 月30日之1,946 元、95年6 月30日之1,
      885 元、95年7 月31日之1,885 元，交易摘要均記載為「
      放款息」，應屬利息，原告雖將已到期之利息納入本金，
      惟依其所提契約條款，並未見利息得計入本金之依據，原
      告既未舉證證明兩造有以書面約定民法第207 條第1 項但
      書或第2 項之情形，是應可認訴之聲明第2 項現金卡債務
      部分尚未清償之本金僅為149,625 元，其餘均屬利息；兩
      造間並無複利或其他相關約定，業如前述，是就被告積欠
      之利息本不得再請求利息。
五、綜上所述，原告依信用貸款契約、現金卡契約、信用卡契約
    及債權讓與之法律關係，請求被告給付如主文第1 項至第3
    項所示之金額、利息及違約金，為有理由，應予准許。逾此
    範圍之請求，為無理由，應予駁回。
六、本件係就民事訴訟法第427 條訴訟適用簡易程序所為被告敗
    訴之判決，應依同法第389 條第1 項第3 款規定，依職權宣
    告假執行。另依同法第436 條第2 項、第392 條第2 項規定
    ，依職權宣告被告如預供擔保，免為假執行。
七、訴訟費用負擔之依據：民事訴訟法第79條。
中    華    民    國   110    年    12    月    9     日
                  橋頭簡易庭  法      官  郭育秀
以上正本係照原本作成。
如不服本判決，應於送達後20日內，向本院提出上訴狀並表明上
訴理由，如於本判決宣示後送達前提起上訴者，應於判決送達後
20日內補提上訴理由書（須附繕本）。
中    華    民    國   110    年    12    月    9     日
                              書  記  官  塗蕙如
訴訟費用計算式：
裁判費            2,650元
合計              2,650元